# 非经常性损益认定

提问人：zhang0922 时间：2021-03-12 08:05:05
陈老师您好，A公司于 2016 年收购甲公司，形成商誉 2000 万元（收购时点甲公司可辨认净资产公允值 300 万，支付对价 2300 万元），A公司于2020 年 7 月单户报表层面对上述商誉计提了 2000 万元的长期投资减值准备。 2020 年 11 月将甲公司装进另一家全资子公司B公司（早于甲公司进行A公司的合并范围）。B公司在编制 2020 年合并报表时A公司 2020 年对甲公司计提的长期投资减值准备在模拟合并层面变为了资产减值损失与商誉减值准备，请问上述B公司对甲公司模拟合并形成的资产减值损失是否可以做为非经常性损益扣除？

回答人：chenyiwei
理论上，可以认定为“同一控制下企业合并产生的子公司期初至合并日的当期净损益”。但疑问在于：通常情况下资产减值准备应该是在年末计提的，或者至少是每半年或者在季度末计提的，但为何此处在 7 月份计提准备？是否存在人为的操纵嫌疑？